【裁判字號】    95,抗,1547
【裁判日期】    951113
【裁判案由】    聲明異議
【裁判全文】
臺灣高等法院民事裁定                  95年度抗字第1547號
抗  告  人  勝泰資訊有限公司
法定代理人  甲○○
            （原名：趙宥彥）
上列抗告人因與相對人理銘科技股份有限公司間聲請核發支付命
令事件聲明異議，對於中華民國95年9月8日臺灣臺北地方法院95
年度促字第26831號裁定，提起抗告，本院裁定如下：
    主  文
原裁定廢棄。
    理  由
一按當事人若為法人，則訴訟上攻擊或防禦之法，皆非彼所能自
  籌，若仍向法人送達，亦非保護其利益之道，故民事訴訟法第
  127條第1項明定對於法人有所送達者，應向其代表機關為之（
  該條項之民國24年立法理由參照），故對於公司為送達者，應
  以其法定代理人為應受送達人。又民事訴訟法第138條所規定
  之寄存送達，限於不能依同法第136條及第137條規定行送達者
  ，始得為之，除須將應送達之文書寄存送達地之自治或警察機
  關外，並須製作送達通知書，記明寄存文書之處所，黏貼於應
  受送達人住居所、事務所或營業所門首，俾應受送達人知悉寄
  存之事實，前往領取，二者缺一均不能謂為合法之送達，業據
  最高法院著有64年臺抗字第481號判例。
二抗告意旨略以：伊已於法定不變期間內，對原法院核發之支付
  命令聲明異議，詎原法院竟以伊之聲明異議，顯逾法定期間為
  由，予以裁定駁回，顯非適法，爰提起抗告，求予廢棄原裁定
  等語。查據相對人提出於原法院之抗告人公司變更登記表所載
  ，抗告人法定代理人之住居所係登記為其戶籍地，惟原法院95
  年度促字第26831號支付命令（下稱系爭支付命令）乃於民國
  95年7月7日寄存送達抗告人公司所在地之警察機關，即臺北市
  政府警察局中山分局長安派出所；嗣又於同年8月21日寄存送
  達抗告人法定代理人戶籍地之警察機關，即臺北市政府警察局
  內湖分局西湖派出所。揆諸首揭說明，原法院於95年7月7日之
  寄存送達，即難謂為合法之送達，況抗告人公司自同月7日起
  即已停業，此有商工登記資料公示查詢系統之資料附卷可按。
  另查抗告人係於同年8月22日，具狀向原法院聲明異議，此有
  卷附送達證書及民事聲明異議狀可稽（原法院卷第17-20頁）
  ，是抗告人就系爭支付命令向原法院提出聲明異議，顯未逾合
  法送達後之法定20日不變期間。原法院未察及此，遽以裁定駁
  回抗告人之聲明異議，即有未合。抗告意旨指摘原裁定不當，
  求予廢棄，非無理由，自應由本院將原裁定廢棄。爰裁定如主
  文。
中    華    民    國    95    年    11    月    13    日
                    民事第十六庭
                        審判長法  官  沈方維
                              法  官  張競文
                              法  官  湯美玉
正本係照原本作成。
本裁定除以適用法規顯有錯誤為理由，並經本院許可外，不得再
抗告。如提起再抗告，應於收受後10日內委任律師為訴訟代理人
向本院提出再抗告狀。並繳納再抗告費新台幣１千元。
中    華    民    國    95    年    11    月    14    日
                              書記官  賴淑真


司法院資訊處製作；財團法人民間司法改革基金會備份。
